【裁判字號】    90,台上,6898
【裁判日期】    901108
【裁判案由】    偽造文書
【裁判全文】
最高法院刑事判決                                九十年度台上字第六八九八號
    上  訴  人  甲○○
右上訴人因偽造文書案件，不服台灣高等法院台中分院中華民國九十年八月二十八日
第二審判決（九十年度上訴字第一三六○號，起訴案號：台灣彰化地方法院檢察署八
十九年度偵字第六九六○號），提起上訴，本院判決如左：
    主  文
上訴駁回。
    理  由
按刑事訴訟法第三百七十七條規定，上訴於第三審法院，非以判決違背法令為理由，
不得為之。是提起第三審上訴，應以原判決違背法令為理由，係屬法定要件。如果上
訴理由狀並未依據卷內訴訟資料，具體指摘原判決不適用何種法則或如何適用不當，
或所指摘原判決違法情事，顯與法律規定得為第三審上訴理由之違法情形，不相適合
時，均應認其上訴為違背法律上之程式，予以駁回。本件原判決撤銷第一審不當之判
決，仍依牽連犯關係，從一重論處上訴人甲○○連續行使偽造私文書，足以生損害於
他人罪刑，已詳認定犯罪事實之依據及憑以認定之理由，從形式上觀察，原判決並
無違背法令情形。按信用卡簽帳單，係持卡人向特約商店消費後，簽署持卡人之姓名
，由特約商店將第一聯交持卡人收執，第二、三聯則由特約商店取回，再由特約商店
將第三聯交予收單機構存查，資以向發卡銀行請款。該簽帳單由持卡人簽名，即表示
持卡人同意依據其與發卡銀行間之約定，對其所購物品或接受服務，均應按簽帳單之
消費金額，付款予發卡銀行。故持卡人於簽帳單簽名，係對所簽金額負擔付款之義務
，性質上屬消費付款契約書，為私文書。上訴意旨指其簽署之「信用卡簽帳單」，性
質上屬刑法第二百十二條之「特許證」，其在「信用卡簽帳單」偽簽被害人「陳麗蕙
」署押，應僅構成刑法第二百十七條第一項之偽造署押罪云云，殊有誤會。又依原判
決所認定之事實，上訴人竊得陳麗蕙所有玉山商業銀行信用卡一張，連續數次持向特
約商店詐購財物，先後在信用卡簽帳單偽造「陳麗蕙」署押後，交付特約商店，原判
決因認上訴人牽連犯竊盜、連續詐欺、連續行使偽造私文書罪，乃依牽連犯關係，從
一重論處上訴人連續行使偽造私文書罪刑，其適用法則洵無違誤。再原判決從一重處
斷之行使偽造私文書，其法定本刑為五年以下有期徒刑，原審審酌一切情狀後，量處
有期徒刑捌月，已屬從輕。此外，上訴人徒憑己意，對原審職權之適法行使及原判決
理由已詳為論斷之事項，任意爭辯，顯與法定上訴第三審之形式要件不符，其上訴違
背法律上之程式，應予駁回。
據上論結，應依刑事訴訟法第三百九十五條前段，判決如主文。
中      華      民      國     九十     年     十一     月      八      日
                              最高法院刑事第六庭
                                  審判長法官  謝  家  鶴
                                        法官  洪  文  章
                                        法官  花  滿  堂
                                        法官  陳  世  淙
                                        法官  洪  佳  濱
      右正本證明與原本無異
                                              書  記  官
中      華      民      國     九十     年     十一     月     三十     日


司法院資訊處製作；財團法人民間司法改革基金會備份。
